臺灣新北地方法院板橋簡易庭民事裁定
111年度板聲字第164號
聲  請  人  林怡君  
相  對  人  中華電信股份有限公司個人家庭分公司

法定代理人  蘇添財  


上列當事人間債務人異議之訴事件（111年度板簡字第1973號）
，聲請人請求停止執行事件，本院裁定如下： 
    主  文
聲請駁回。
聲請程序費用由聲請人負擔。
    事 實 及 理 由
一、本件聲請意旨略以：相對人持本院111年度司促字第11800號
    支付命令暨確定證明書為執行名義，向鈞院聲請對聲請人強
    制執行在第三人佳崎科技有限公司之薪資債權，經鈞院民事
    執行處於111年7月28日以新北院賢111司執金字第104980號
    核發扣押命令，禁止原告收取對第三人佳崎科技有限公司之
    薪資債權或為其他處分在案（下稱系爭執行程序），然聲請
    人並未積欠相對人債務，相對人竟仍持上開執行名義聲請強
    制執行，聲請人已對相對人提債務人異議之訴，若許相對人
    繼續執行，聲請人必將受有難以補償之損害，為此願供擔保
    ，請求在上述債務人異議之訴事件判決確定前停止執行云云
    。
二、按強制執行法第18條第2 項固規定，有回復原狀之聲請，或
    提起再審或異議之訴，或對於和解為繼續審判之請求，或提
    起宣告調解無效之訴、撤銷調解之訴，或對於許可強制執行
    之裁定提起抗告時，法院因必要情形或依聲請定相當並確實
    之擔保，得為停止強制執行之裁定；然聲請停止強制執行之
    目的，旨避免前揭訴訟裁判確定前強制執行程序先已終結，
    有無裁定停止之必要，自應就據以停止之前揭訴訟在法律上
    是否顯無理由、執行程序已否終結，暨如不停止執行，將來
    是否難於回復執行前狀態等情形加以斟酌（最高法院69年度
    台抗字第577 號判意旨參照）。
三、查系爭執行事件業因聲請人現無財產可供執行致未能執行，
    並發給債權憑證終結在案，有本院依職權調取本院111司執
    金字第104980號案卷可稽，足證系爭執行程序已因執行無效
    果而告終結；且聲請人所提起之債務人異議之訴（111年度
    板簡字第1973號），亦因系爭執行程序已終結，經本院於11
    1年8月19日以顯無理由駁回其訴訟在案，並有判決附卷可佐
    ，是聲請人聲請停止本院111司執金字第104980號強制執行
    程序，非有理由，應予駁回。
四、依強制執行法第30條之1 、民事訴訟法第95條、第78條，裁
    定如主文。
中　　華　　民　　國　　111 　年　　8 　　月　　19　　日
　　　　　　　　　臺灣新北地方法院板橋簡易庭
                        法  官  李昭融
以上正本係照原本作成。
如不服本裁定，應於送達後10日內，向本庭（新北市○○區○○
路0段00巷0號）提出抗告狀並表明抗告理由，如於本裁定宣示後
送達前提起抗告者，應於裁定送達後10日內補提抗告理由書（須
附繕本）。
中　　華　　民　　國　　111 　年　　8 　　月　　19　　日
　　　　　　　　　　　　書記官  劉美蘭